【裁判字號】    99,訴,926
【裁判日期】    991231
【裁判案由】    違反毒品危害防制條例
【裁判全文】
臺灣嘉義地方法院刑事判決               99年度訴字第926號
公  訴  人  臺灣嘉義地方法院檢察署檢察官
被      告  蔡惠美
上列被告因違反毒品危害防制條例案件，經檢察官提起公訴（99
年度毒偵字第1529號），因被告於本院準備程序中就被訴事實為
有罪之陳述，經本院合議庭裁定由受命法官獨任以簡式審判程序
審理判決如下：
    主  文
蔡惠美施用第一級毒品，累犯，處有期徒刑拾壹月。
    犯 罪 事 實
一、蔡惠美前因施用第一級、第二級毒品案件，經臺灣臺中地方
    法院95年度訴字第1057號、96年度訴字第1009號分判處有期
    徒刑10月、5月與8月、5月有期徒刑確定，復因竊盜罪經臺
    灣臺中地方法院96年度易字第1058號處有期徒刑5月確定，
    嗣經同法院以96年度聲減字第3164號裁定減刑及分別定應執
    行刑為有期徒刑6月15日及有期徒刑6月15日，於民國95年12
    月23日入監執行，兩者接續執行後於97年1月18日縮短刑期
    執行完畢。詎猶不知悔改，復基於施用第一級、第二級毒品
    之犯意，於99年6月30日上午某時，在嘉義市○區○○路369
    巷24號住居處，將安非他命及海洛因摻在一起置於玻璃球內
    ，以火燒烤吸食蒸發之氣體，非法施用第一級海洛因及第二
    級毒品安非他命1次，而於99年7月1日21時許，在嘉義市○
    區○○路369巷24號處經警盤詰時，因見其行跡可疑精神萎
    靡，並經渠同意採尿送驗後，結果呈嗎啡及甲基安非他命陽
    性反應。
二、案經嘉義市政府警察局第一分局報請臺灣嘉義地方法院檢察
    署檢察官偵查起訴。
    理       由
一、本件被告所涉犯者為毒品危害防制條例第10條第1項及第2項
    之罪，非死刑、無期徒刑、最輕本刑為3 年以上有期徒刑之
    罪或高等法院管轄第一審案件。本院行準備程序時，被告就
    被訴事實為有罪之陳述，經告知簡式審判程序之旨，並聽取
    檢察官及被告之意見後，本院爰依刑事訴訟法第273條之1第
    1項裁定由受命法官獨任進行簡式審判程序。故本件簡式審
    判程序之證據調查，依刑事訴訟法第273條之2之規定，不受
    同法第159條第1項、第161條之2、第161條之3、第163條之1
    及第164條至第170條規定之限制，合先敘明。
二、上揭犯罪事實，業據被告於本院審理時坦承不諱，而被告於
    查獲該日經警採集尿液送驗結果，呈可待因、嗎啡及甲基安
    非他命陽性反應之事實，有台灣檢驗科技股份有限公司99年
    7 月20日濫用藥物尿液檢驗報告、尿液代號（1D990701）與
    採集尿液送驗姓名對照表各乙份附卷可稽，是上開補強證據
    ，已足資擔保被告前述自白之真實性，核與事實相合，可信
    為真實。本件事證明確，其施用毒品犯行堪以認定。
三、查海洛因、安非他命分別為毒品危害防制條例所定之第一級
    、第二級毒品。核被告所為，係犯毒品危害防制條例第10條
    第1項之施用第一級毒品罪及同條例第10條第2項之施用第二
    級毒品罪；其施用前持有海洛因、安非他命之低度行為，為
    施用之高度行為所吸收，均不另論罪。又被告自承係同時將
    第一級毒品海洛因及第二級毒品安非他命混合摻入置於玻璃
    球內，以火燒烤吸食蒸發之氣體，係以一施用行為，同時觸
    犯毒品危害防制條例第10條第1項、第2項之罪，為想像競合
    犯，應依刑法第55條之規定，從一重之毒品危害防制條例第
    10條第1項之施用第一級毒品罪處斷，公訴人認二罪應分論
    併罰，尚有未洽。再被告前因施用第一級、第二級毒品案件
    ，經臺灣臺中地方法院95年度訴字第1057號、96年度訴字第
    1009號分判處有期徒刑10月、5月與8月、5月有期徒刑確定
    ，復因竊盜罪經臺灣臺中地方法院96年度易字第1058號處有
    期徒刑5月確定，嗣經同法院以96年度聲減字第3164號裁定
    減刑及分別定應執行刑為有期徒刑6月15日及有期徒刑6月15
    日，於95年12月23日入監執行，兩者接續執行後於97年1 月
    18日縮短刑期執行完畢一情，有臺灣高等法院被告前案紀錄
    表1份附卷可稽，其於受徒刑之執行完畢，五年以內故意再
    犯本件有期徒刑以上之罪，為累犯，應依刑法第47條第1項
    規定，加重其刑。
四、審酌被告屢因施用毒品並受有期徒刑執行完畢後，猶未知警
    惕而再犯本案，足見其未徹底戒除施用毒品之惡習，惟念及
    施用毒品本質上係戕害自身健康之行為，尚未嚴重破壞社會
    秩序或侵害他人權益，且被告坦承犯行、犯後態度尚可暨其
    犯罪之動機、目的、手段及被告自述未婚、國中畢業、家中
    尚有母親及姐姐，量處如主文所示之刑。
據上論斷，應依刑事訴訟法第273條之1第1項、第299條第1項前
段，毒品危害防制條例第10條第1項、第2項，刑法第11條、第55
條、第47條第1項，判決如主文。
本案經檢察官曹合一到庭執行職務。
中    華    民    國    99    年    12    月    31    日
                  刑事第二庭    法  官  黃明展
以上正本證明與原本無異。
如不服本判決應於收受判決後10日內向本院提出上訴書狀，並應
敘述具體理由；其未敘述上訴理由者，應於上訴期間屆滿後20日
內向本院補提理由書（均須按他造當事人之人數附繕本）「切勿
逕送上級法院」。
中    華    民    國    99    年    12    月    31    日
                                書記官  張宇安
附錄本案論罪科刑法條全文：
毒品危害防制條例第10條
施用第一級毒品者，處 6 月以上 5 年以下有期徒刑。
施用第二級毒品者，處 3 年以下有期徒刑。

司法院資訊處製作；財團法人民間司法改革基金會備份。
